【裁判字號】    90,訴,819
【裁判日期】    901016
【裁判案由】    毒品危害防制條例
【裁判全文】
臺灣彰化地方法院刑事判決                            九十年度訴字第八一九號
    公  訴  人  臺灣彰化地方法院檢察署檢察官
    被      告  甲○○
右列被告因違反毒品危害防制條例案件，經檢察官提起公訴（九十年度毒偵字第二０
００號）及併案移送審理（九十年度毒偵字第三三三九號），本院判決如左：
    主  文
甲○○連續施用第一級毒品，處有期徒刑壹年，扣案之注射針筒伍支（其中肆支含有
海洛因淨重０．二五公克，針筒重八．七五公克）均沒收，該肆支注射針筒內之海洛
因（淨重０．二五公克）及驗還之海洛因壹包（淨重０．三六公克，包裝重０．二七
公克）均沒收銷燬之；又連續施用第二級毒品，處有期徒刑伍月。應執行有期徒刑壹
年貳月，扣案之注射針筒伍支（其中肆支含有海洛因淨重０．二五公克，針筒重八．
七五公克）均沒收，該肆支注射針筒內之海洛因（淨重０．二五公克）及驗還之海洛
因壹包（淨重０．三六公克，包裝重０．二七公克）均沒收銷燬之。
    事  實
一、甲○○前因施用第一、二級毒品案件，經強制戒治期滿，由台灣彰化地方法院檢
    察署檢察官於民國九十年二月十二日，以九十年度戒毒偵字第七九、八０、八一
    號不起訴處分確定在案。竟仍不知悔改，復於五年內，基於概括之犯意，自九十
    年四月底起，至同年八月七日止，連續在彰化縣花壇鄉某不詳處所及員林鎮○○
    路靜修療養院內，將第一級毒品海洛因加水置入注射針筒內注射施用，每日約二
    至三次。又另基於概括之犯意，自九十年四月底起，至同年八月七日止，連續在
    彰化縣花壇鄉某不詳處所及員林鎮○○路靜修療養院內，將第二級毒品安非他命
    置於過濾器內點火燒烤施用，約一至二星期一次。嗣於下述時間、地點為警查獲
    ：（一）九十年五月三日下午五時十分許，彰化縣員林鎮○○里○○路靜修療養
    院旁之鐵皮屋內，扣得海洛因十九．二公克、安非他命四公克、注射針筒十支、
    安非他命吸食器一組、橡皮筋一條及研磨機一台。（二）九十年八月七日下午四
    時三十分許，彰化縣花壇鄉○○街四二巷二七號前，扣得其所有之海洛因一包（
    驗還淨重０．三六公克，包裝重０．二七公克）、含有海洛因之注射針筒四支（
    海洛因淨重０．二五公克，針筒重八．七五公克）及供施用海洛因之注射針筒一
    支。
二、案經彰化縣警察局鹿港分局報請台灣彰化地方法院檢察署檢察官偵查起訴及併案
    移送審理。
    理  由
一、右揭施用第一、二級毒品之事實，業據被告供承明白，並有注射針筒一支、白粉
    一包及含有白粉之注射針筒四支扣案可稽。該包白粉及四支注射針筒內之白粉經
    送鑑定結果，確含有海洛因成分，有法務部調查局（90）陸（一）第00000
    000號鑑定通知書附卷可稽。且其先後二次為警查獲所採尿水經送檢驗結果，
    第一、二次尿水均發現有嗎啡陽性反應，第一次尿水亦發現有甲基安非他命陽性
    反應，有彰化縣衛生局煙毒尿液檢驗成績書二紙在卷足憑。又被告前因施用第一
    、二級毒品案件，經強制戒治期滿，由台灣彰化地方法院檢察署檢察官於民國九
    十年二月十二日，以九十年度戒毒偵字第七九、八０、八一號不起訴處分確定在
    案等情，亦有檢察官不起訴處分書及台灣彰化地方法院檢察署刑案查註紀錄表等
    件可參。罪證明確，被告犯行皆堪認定。
二、核被告所為，係犯毒品危害防制條例第十條第一項、二項之施用第一、二級毒品
    罪。其持有海洛因及安非他命之行為，分別為施用海洛因及安非他命之行為所吸
    收，均不另論罪。其先後多次施用海洛因、安非他命之行為，時間緊接，犯罪構
    成要件相同，顯各係基於概括犯意為之，皆應依連續犯之規定，以一罪論，並加
    重其刑。公訴意旨雖僅敘及被告於九十年五月三日或其前三日內施用海洛因、安
    非他命之犯行，然因此部分與未敘及部分有連續犯之裁判上一罪關係，本院自得
    併予審判。又被告所犯二罪，犯意各別，行為互異，應分論併罰。爰審酌被告之
    素行，及其犯罪之動機、目的、施用毒品之次數、所生危害並犯罪後之態度良好
    等一切情狀，所犯二罪各量處如主文所示之刑，並定其應執行之刑。扣案之注射
    針筒一支、含有海洛因之注射針筒四支（海洛因淨重０．二五公克，針筒重八．
    七五公克）及海洛因一包（驗還淨重０．三六公克，包裝重０．二七公克），被
    告供稱均為其所有，該包海洛因及四支注射針筒內之海洛因屬第一級毒品，應予
    宣告沒收銷燬之。注射針筒五支則為供施用海洛因所用之物，應併予宣告沒收。
    送驗用罄之海洛因，事實上已滅失，則不予宣告沒收銷燬。至九十年五月三日扣
    案之海洛因十九．二公克、安非他命四公克、注射針筒十支、安非他命吸食器一
  組、橡皮筋一條及研磨機一台，被告否認為其所有或持有，亦無證據證明為其所
    有或持有，因不予宣告沒收或沒收銷燬之，附此敘明。
據上論斷，應依刑事訴訟法第二百九十九條第一項前段，毒品危害防制條例第十條第
一項、二項、第十八條第一項前段，刑法第十一條前段、第五十六條、第三十八條第
一項第二款、第五十一條第五款，判決如主文。
中      華      民      國    九十      年      十      月     十六     日
                                臺灣彰化地方法院刑事第三庭
                                    法      官  廖  國  佑
右正本證明與原本無異。
如不服本判決，應於判決送達後十日內，向本院提出上訴狀( 須附繕本 )。
                                    法院書記官  王  宣  雄
中      華      民      國    九十      年      十      月     十九     日
毒品危害防制條例第十條：
施用第一級毒品者，處六月以上五年以下有期徒刑。
施用第二級毒品者，處三年以下有期徒刑。


司法院資訊處製作；財團法人民間司法改革基金會備份。
